【裁判字號】    97,交聲,580
【裁判日期】    970630
【裁判案由】    違反道路交通管理處罰條例聲明異議
【裁判全文】
臺灣士林地方法院交通事件裁定         97年度交聲字第580號
原處分機關  臺北市交通事件裁決所
異  議  人
即受處分人  甲○○
上列異議人即受處分人因違反道路交通管理處罰條例案件，對於
臺北市交通事件裁決所民國97年5 月12日所為之處分（原處分案
號：北市裁二字第裁22-A03WQ7515號）聲明異議，本院裁定如下
：
    主  文
異議駁回。
    理  由
一、按機場、車站、碼頭、學校、娛樂、展覽、競技、市場或其
    他公共場所出、入口及消防栓之前，不得停車；又汽車駕駛
    人停車時，在機場、車站、碼頭、學校、娛樂、展覽、競技
    、市場或其他公共場所出、入口及消防栓之前停車者，處新
    臺幣600 元以上1200元以下罰鍰，道路交通安全規則第112
    條第1 項第3 款、道路交通管理處罰條例第56條第1 項第3
    款分別定有明文。
二、原處分意旨略以：異議人即受處分人甲○○於民國97年1 月
    24日晚間8 時29分許，將其所有車牌號碼HA-9657 號自小客
    車停放在臺北市○○區○○路100 號成德市場出、入口前，
    經警舉發「在市場出、入口停車」之違規，爰依道路交通管
    理處罰條例第56條第1 項第3 款，處罰鍰新臺幣（下同）90
    0元。
三、異議意旨略以：受處分人係前往臺北市立圖書館龍華閱覽室
    還書，將上開車輛停放於臺北市○○路100 號成德市場側鄰
    建築物前之空地，並未停於成德市場正門出入口；受處分人
    停車處前方鐵門已拉下，市場未營業，無人進出，且該處亦
    未劃設禁停標線或標誌，受處分人車輛停放於該處並未妨害
    其他人、車通行，原處分應予撤銷云云。
四、上揭違規事實，業據證人即舉發本件違規之員警洪俊良證稱
    ：受處分人停車地點為成德市場側鄰建築物門前，該建築物
    同屬於臺北市○○路100 號，門牌號碼相同，舉發違規通知
    單及原處分所載之違規地點無誤；受處分人雖非停車於成德
    市場正門出入口，然側鄰建築物仍為市場之一部分，且設有
    出入口可進出市場，該處雖未設置禁止停車之標誌及標線，
    但既屬市場出入口，依法即不能停車，毋庸設置禁停標線、
    標誌；受處分人違規停車時間雖非屬市場營業時間，惟為防
    止駕駛人恣意停車，導致妨害市場業者於非營業時間為準備
    營業出入市場，縱非營業時間，仍屬違規等語（本院卷第22
    、23頁），並有現場照片8 幀附卷可稽（本院卷第28至30頁
    ），受處分人對於其停車處係屬市場側門之出入口亦表示無
    意見（本院卷第23頁），堪認受處分人確係將車輛停放於成
    德市場側面建物前之出、入口鐵門前，其停放位置屬供公共
    通行之出入口，足以影響通行；受處分人雖辯稱：其停車時
    間市場並未營業，且該處未設置禁停標線、標誌云云，惟受
    處分人停車地點既屬公共出入場所，不論該處有無劃設禁停
    標線、標誌、受處分人停車時間市場有無營業，依前開道路
    交通安全規則第112 條第1 項第3 款規定，該處均不得停車
    。受處分人為取得駕駛執照之汽車駕駛人，對此道路交通安
    全規則，應不得諉為不知。職是，受處分人以上揭違規停車
    無礙人、車通行云云置辯，殊無足採。
五、綜上所述，本件違規事證明確，堪以認定。原處分機關依首
    揭規定，裁處受處分人罰鍰900 元，經核並無不當，本件異
    議為無理由，應予駁回。
據上論斷，應依道路交通案件處理辦法第19條，裁定如主文。
中    華    民    國    97    年    6     月    30    日
                    交通法庭法  官  陳美彤
以上正本證明與原本無異。
如不服本裁定應於送達後5日內向本院提出抗告狀。
                            書記官  賴麗容
中    華    民    國    97    年    6     月    30    日


司法院資訊處製作；財團法人民間司法改革基金會備份。
